臺灣高雄地方法院刑事判決　　　　　　　　　　　　　九十三年度訴字第七六九號
　　公　訴　人　臺灣高雄地方法院檢察署檢察官
　　被　　　告　甲○○
右列被告因違反毒品危害防制條例案件，經檢察官提起公訴（九十三年度毒偵字第三
九八號），並經本院合議庭裁定由受命法官依簡式審判程序審理，本院判決如左：
    主  文
甲○○連續施用第一級毒品，累犯，處有期徒刑捌月，扣案殘留海洛因之夾鏈袋貳個
沒收銷燬之及注射針筒參支沒收；又施用第二級毒品，累犯，處有期徒刑參月。應執
行有期徒刑拾月，扣案殘留海洛因之夾鏈袋貳個沒收銷燬之及注射針筒參支沒收。
    事  實
一、甲○○前因違反著作權法案件，經臺灣高等法院高雄分院以八十九年度上訴字第
    一三二五號判處有期徒刑一年四月確定，嗣於民國九十一年五月二十七日縮刑期
    滿執行完畢；另因施用毒品案件，經本院以九十二年度毒聲字第二二八五號裁定
    送觀察、勒戒後，認無繼續施用毒品之傾向，業於九十二年十月二日執行完畢釋
    放，並由臺灣高雄地方法院檢察署檢察官於九十二年十月七日以九十二年度毒偵
    緝字第六三九號為不起訴處分確定。詎其仍不知悔改，於前揭觀察、勒戒執行完
    畢釋放後五年內，竟基於施用第一級毒品海洛因之概括犯意，自九十三年一月間
    之某日起迄同年一月十六日晚間某時許止，在高雄市新興區○○○路三十號龍成
    飯店九樓九○二室內，以將海洛因加入水放入注射針筒施打手臂之方式，連續施
    用第一級毒品海洛因多次；復另基於施用第二級毒品安非他命之犯意，於九十三
    年一月十六日某時許在前揭處所，以將安非他命加熱吸食之方式，施用第二級毒
    品安非他命一次。嗣於九十三年一月十七日下午四時許，在上址為為警查獲，並
    扣得殘留第一級毒品海洛因成分之夾鏈袋二個及甲○○所有供施用毒品所用之注
    射針筒三支。
二、案經高雄市政府警察局三民第一分局移送臺灣高雄地方法院檢察署檢察官偵查起
    訴。
    理  由
一、本件被告甲○○所犯係死刑、無期徒刑、最輕本刑為三年以上有期徒刑以外之罪
    ，其於準備程序就前揭被訴事實為有罪之陳述，經受命法官告知簡式審判程序之
    旨，並聽取其與公訴人之意見後，本院認無不得或不宜改依簡式審判程序進行之
  情事，爰依刑事訴訟法第二百七十三條之一第一項規定，裁定由受命法官獨任進
    行簡式審判程序，合先敘明。
二、右揭犯罪事實，迭據被告甲○○於偵查及本院審理中均坦承不諱，且被告為警查
    獲所採集之尿液經送檢驗結果，確呈毒品嗎啡及甲基安非他命陽性反應，有高雄
    市立凱旋醫院煙毒尿液檢驗成績書附卷可稽，又查獲之夾鏈袋二個，經送鑑驗結
    果，確含有第一級毒品海洛因陽性反應，有高雄醫學院附設中和紀念醫院編號0
    000－000號檢驗報告附卷可參，足徵被告前開自白核與事實相符，自可採
    為論科之依據。此外，被告前因施用毒品案件，經本院以九十二年度毒聲字第二
    二八五號裁定送觀察、勒戒後，認無繼續施用毒品之傾向，業於九十二年十月二
    日執行完畢釋放，並由臺灣高雄地方法院檢察署檢察官於九十二年十月七日以九
    十二年度毒偵緝字第六三九號為不起訴處分確定之事實，有前開不起訴處分書、
    臺灣高等法院被告全國前案紀錄表、臺灣高雄地方法院檢察署刑案資料查註紀錄
    表及法務部在監在押資料表各一份附卷可按。從而，被告於經觀察、勒戒執行完
    畢釋放後，五年內再犯施用第一、二級毒品罪之事實，堪予認定。本案事證明確
    ，自應依法論科。
三、按觀察、勒戒或強制戒治執行完畢釋放後，五年內再犯第十條之罪者，檢察官或
    少年法院應依法追訴或裁定交付審理，九十二年七月九日修正公布並於九十三年
    一月九日生效施行之毒品危害防制條例第二十三條第二項定有明文。次按海洛因
    、安非他命分屬毒品危害防制條例第二條第二項第一、二款所稱之第一、二級毒
    品，是核被告所為，係犯毒品危害防制條例第十條第一項、第二項之施用第一級
    毒品及第二級毒品罪。被告持有第一級毒品海洛因、第二級毒品安非他命進而施
    用，其持有第一級毒品海洛因及第二級毒品安非他命之低度行為，應均為施用之
    高度行為所吸收，不另論罪。又被告先後多次施用第一級毒品海洛因之行為，時
    間緊接，所犯係構成要件相同之罪，顯係基於概括犯意反覆為之，為連續犯，應
    依刑法第五十六條規定論以一罪，並加重其刑。再被告前因違反著作權法案件，
    經臺灣高等法院高雄分院判處有期徒刑一年四月確定，嗣於九十一年五月二十七
    日縮刑執行完畢之事實，有臺灣高等法院被告全國前案紀錄表及臺灣高雄地方法
    院檢察署刑案資料查註紀錄表各一份在卷可按，其於有期徒刑執行完畢後五年內
    ，再犯本件有期徒刑以上之罪，為累犯，應依刑法第四十七條規定加重其刑，並
    就其施用第一級毒品犯行遞加重之。爰審酌被告前因施用毒品，經觀察、勒戒執
    行釋放後，仍未能徹底戒絕毒品，顯見其戒毒之意志不堅，有失政府制定毒品危
    害防制條例之立法美意，應有入監矯治之必要，惟念其施用毒品乃戕害自己之身
    體健康，且施用之時間不長，犯後復已坦承犯行等一切情狀，分別量處如主文所
    示之刑，並定其應執行之刑，以資懲儆。又扣案之夾鏈袋二個，經送鑑驗結果，
    確含有第一級毒品海洛因成分，已如前述，該夾鏈袋顯與殘留之海洛因粉末難以
    析離，自應整體視為毒品，依毒品危害防制條例第十八條第一項前段規定，併予
    宣告沒收銷燬之；另查獲之注射針筒三支，經送驗結果雖無毒品反應，有高雄醫
    學院附設中和紀念醫院編號0000－000號檢驗報告附卷可稽，惟係被告所
    有供施用海洛因之器具，業經被告供明在卷，爰依刑法第三十八條第一項第二款
    之規定，予以宣告沒收。
據上論斷，應依刑事訴訟法第二百七十三條之一第一項、第二百九十九條第一項前段
，毒品危害防制條例第十條第一項、第二項、第十八條第一項前段、第二十三條第二
項，刑法第十一條前段、第五十六條、第四十七條、第五十一條第五款、第三十八條
第一項第二款，判決如主文。
本案經檢察官詹美玲到庭執行職務。
中      華      民      國      九十三      年      四    月   三十     日
                                  臺灣高雄地方法院刑事第八庭
                                            法  官  吳俊龍
右正本證明與原本無異。
如不服本判決，應於判決送達後十日內，向本院提出上訴狀。
                                            書記官  許麗珠
中      華      民      國      九十三      年      四    月   三十     日
附錄本案論罪科刑法條：
毒品危害防制條例第十條
施用第一級毒品者，處六月以上五年以下有期徒刑。
施用第二級毒品者，處三年以下有期徒刑。
